臺灣臺南地方法院民事判決
108年度金字第12號
原      告  陳秋吟
            伍翊任
共      同
訴訟代理人  林世勳律師（法律扶助律師）
複  代理人  顏  宏律師  
被      告  庠泰灃企業有限公司

兼  法  定
代  理  人  吳泰登

            林安東


特別代理人  鄒貴平
訴訟代理人  吳孟桓律師（法律扶助律師）
被      告  施縈嬴

            蔡孟蓉
            蔡國雄
上列當事人間請求侵權行為損害賠償事件，本院於民國110年3月
22日言詞辯論終結，判決如下：
    主  文
被告庠泰灃企業有限公司、吳泰登、林安東應連帶給付原告陳秋
吟新臺幣肆拾伍萬叁仟元，及均自民國一○八年九月十七日起至
清償日止，按週年利率百分之五計算之利息。
被告庠泰灃企業有限公司、吳泰登、林安東應連帶給付原告伍翊
任新臺幣陸萬陸仟陸佰陸拾柒元，及均自民國一○八年九月十七
日起至清償日止，按週年利率百分之五計算之利息。
訴訟費用由被告庠泰灃企業有限公司、吳泰登、林安東連帶負擔
百分之六十四，餘由原告陳秋吟負擔。
原告陳秋吟其餘之訴駁回。
本判決原告勝訴部分，於原告陳秋吟、伍翊任各以新臺幣壹拾伍
萬壹仟元、貳萬叁仟元為被告庠泰灃企業有限公司、吳泰登、林
安東供擔保後，就其各該部分得假執行。但被告庠泰灃企業有限
公司、吳泰登、林安東如以新臺幣肆拾伍萬叁仟元、新臺幣陸萬
陸仟陸佰陸拾柒元依序為原告陳秋吟、伍翊任預供擔保者，就其
各該部分得免為假執行。
原告陳秋吟其餘假執行之聲請駁回。
    事實及理由
壹、程序方面：
一、按訴狀送達後，原告不得將原訴變更或追加他訴，但擴張或
    減縮應受判決事項之聲明者，不在此限，民事訴訟法第255
    條第1項第3款定有明文。查本件原告起訴時原訴之聲明係請
    求「被告（即庠泰灃企業有限公司、吳泰登、林安東、楊慧
    菁、施縈嬴、蔡孟蓉、蔡國雄）應連帶給付原告陳秋吟新臺
    幣（下同）96萬元，及自起訴狀繕本送達翌日起至清償日止
    ，按週年利率5％計算之利息；被告（即庠泰灃企業有限公司
    、吳泰登、林安東、楊慧菁、施縈嬴、蔡孟蓉、蔡國雄）應
    連帶給付原告伍翊任10萬元，及自起訴狀繕本送達翌日起至
    清償日止，按週年利率5％計算之利息」（見補字卷第13頁）
    ，嗣於訴狀送達被告後，因原告2人已分別與楊慧菁達成和
    解，遂具狀撤回對楊慧菁之起訴（見金字卷㈠第299頁），復
    具狀變更原訴之聲明為：「被告（即庠泰灃企業有限公司、
    吳泰登、林安東、施縈嬴、蔡孟蓉、蔡國雄）應給付原告73
    9,400元，及自起訴狀繕本送達翌日起至清償日止，按週年
    利率5％計算之利息；被告（即庠泰灃企業有限公司、吳泰登
    、林安東、施縈嬴、蔡孟蓉、蔡國雄）應連帶給付原告伍翊
    任66,667元，及自起訴狀繕本送達翌日起至清償日止，按週
    年利率5％計算之利息」（下稱變更後訴之聲明；見金字卷㈠
    第345頁至第346頁）。核原告所為係縮減應受判決事項之聲
    明，與上開規定相符，應予准許。
二、被告施縈嬴、蔡孟蓉經合法通知，未於最後言詞辯論期日到
    場，核無民事訴訟法第386條所列各款情形，爰依原告之聲
    請，由其一造辯論而為判決。
貳、實體方面：　　
一、原告起訴主張：被告吳泰登於民國101年3月間成立庠泰灃企
    業有限公司（下稱被告公司），於101年6月於臺南市成立被
    告公司臺南辦公室，由被告林安東掛名管理，嗣被告林安東
    招募訴外人楊慧菁、被告施縈贏、被告蔡孟蓉及被告蔡國雄
    分別擔任被告公司部長、經理等職位，共同吸收資金經營銀
    行業務，招攬不特定民眾投資認購「庠泰灃生活顧問服務契
    約」，原告經由楊慧菁鼓吹，與被告公司簽訂投資契約，為
    期1年，期滿後可領回投資金額6％增值金作為利息，本金可
    由原告決定是否領回或繼續投資，原告2人遂分別於附表一
    、二所示之日期，以附表一、二所示之交付方式，投資如附
    表一、二所示之金額，迄自106年7月間，被告公司因經營不
    善，而無法依約給付利息，而受有損害。爰依民法第28條、
    184條第2項、第185條、公司法第23條第2 項等規定，提起
    本件訴訟等語。並聲明：㈠如變更後訴之聲明所示。㈡願供擔
    保請准宣告假執行。
二、被告方面：
　㈠被告公司及被告吳泰登辯以：本件係因被告公司資金周轉不
    靈所致，才會被認為是違反銀行法，而原告陳秋吟於被告公
    司財務危機時，曾來領取價值10萬元之產品，亦曾每年領回
    投資金額6％之增值金，均應自原告請求之損害賠償額中加以
    扣除等語置辯。
　㈡被告林安東則辯稱：原告匯款予被告公司時間均為106年6月
    之前，原告於投資時已明知被告公司並非銀行業者，亦明知
    將獲得高於一般儲蓄險及銀行定存利率之6％增值金，是於交
    付資金時與顯然非銀行業者之被告等人時，已可請求返還其
    所投入之資金，且被告等人於收受原告所投入之資金之時，
    即已違反銀行法之規定，是本件原告之損害賠償請求權已經
    罹於侵權行為2年之消滅時效等語置辯。並聲明：原告之訴
    駁回。
　㈢被告施縈嬴另辯稱：伊固受被告林安東招募延攬為被告公司
    臺南區部第五部部長，負責招攬投資人業務，但被告公司台
    南區部之組織共有3部，分別為臺南三部、臺南五部及臺南
    六部，各設有部長、經理及組員，直屬被告吳泰登、林安東
    管轄，各部間獨立作業，而將招攬之投資款匯入被告公司之
    帳戶，並各自領取被告公司所發放之佣金，然原告2人均為
    被告公司臺南區部第五部部長楊慧菁所招募，並依楊慧菁之
    指示匯款，嗣由楊慧菁依比例獲取佣金，原告之投資與伊無
    涉等語置辯。並聲明：⑴原告之訴駁回。⑵如受不利判決，願
    供擔保請准宣告免為假執行。
　㈣被告蔡孟蓉、蔡國雄亦辯以：其等跟原告不認識，也沒有任
    何關係等語置辯。
三、法院之判斷：
　㈠原告主張其等分別於附表一、二所示之日期，以附表一、二
    所示之交付方式，投資如附表一、二所示之金額，並提出附
    表一、二「證據」欄所示之各項證據資料為證，本院依調查
    證據之結果，堪信原告此部分主張為真實。
　㈡原告依民法第28條、184條第2項、第185條、公司法第23條第
    2項之規定，請求被告共同負侵權行為責任部分：
　⒈按法人對於其董事或其他有代表權之人因執行職務所加於他
    人之損害，與該行為人連帶負賠償之責任；公司負責人對於
    公司業務之執行，如有違反法令致他人受有損害時，對他人
    應與公司負連帶賠償之責，民法第28條、公司法第23條第2
    項分別定有明文。復按違反保護他人之法律，致生損害於他
    人者，負賠償責任。但能證明其行為無過失者，不在此限；
    數人共同不法侵害他人之權利者，連帶負損害賠償責任；造
    意人及幫助人，視為共同行為人，民法第184條第2項、第18
    5條第1項前段、第2項分別定有明文。是民事上之共同侵權
    行為，並不以共同侵權行為人在主觀上有犯意聯絡為必要，
    如在客觀上數人之不法行為，均為其所生損害之共同原因，
    即所謂行為關連共同，已足以成立共同侵權行為（最高法院
    99年度台上字第529號判決意旨參照）。又按數人共同不法
    侵害他人之權利者，連帶負損害賠償責任。造意人及幫助人
    ，視為共同行為人，民法第185條第1項前段、第2項定有明
    文。所謂視為共同行為人之幫助人，係指以積極的或消極的
    行為，對實施侵權行為人予以助力，促成其侵權行為之實施
    者而言（最高法院101年度台抗字第493號民事裁定意旨參照
    ）。是以共同行為人之幫助人，以積極的或消極的行為，對
    實施侵權行為人予以助力，亦應負連帶賠償責任。
　⒉次按除法律另有規定者外，非銀行不得經營收受存款業務；
    該所稱收受存款，係指向不特定多數人收受款項或吸收資金
    ，並約定返還本金或給付相當或高於本金之行為；而以借款
    、收受投資、使加入為股東或其他名義，向多數人或不特定
    之人收受款項或吸收資金，而約定或給付與本金顯不相當之
    紅利、利息、股息或其他報酬者，以收受存款論，銀行法第
    29條第1項、第5條之1、第29條之1分別定有明文，準此，行
    為人如以前揭方法向不特定之多數人收受款項或吸收資金，
    且非銀行未經許可經營前揭業務者，即與前開規定之構成要
    件相當。又上開規定旨在保障社會投資大眾之權益，有效維
    護經濟金融秩序，自屬保護他人之法律（最高法院103年度
    台上字第1232號裁定、103年度台上字第1198號判決、109年
    度台上字第3334號判決參照）。另按刑事訴訟判決所認定之
    事實，固非當然有拘束民事訴訟判決之效力，但民事法院調
    查刑事訴訟原有之證據，而斟酌其結果以判斷事實之真偽，
    並於判決內記明其得心證之理由，即非法所不許（最高法院
    49年度台上字第929號判決意旨參照）。
　⒊經查，被告公司、被告吳泰登及林安東均明知非銀行不得經
    營收受存款業務，亦不得以借款、收受投資使加入為股東或
    其他名義，向多數人或不特定人收受款項或吸收資金，猶基
    於非法吸收資金經營銀行業務之犯意，以提供生活用品、美
    容、健康、保健、養生、食衣住行育樂、往生規劃、網路行
    銷顧問服務為名義，分1年期、3年期A（躉繳型）、3年期B
    （分期型）、6年期等4種（103年起增列1年期專案及3 年期
    專案），以高於一般儲蓄保險及銀行定存年利率之6％增值金
    名目（專案每月可領取1 ％，年利率12％增值金），每單位投
    資2 萬元（1年期專案及3年期專案每單位認購價格為10萬元
    ），契約期滿可領回本金及增值金之方式，向不特定或多數
    人介紹上開投資方案遊說參與投資一節，業經臺灣臺南地方
    檢察署檢察官以106年度偵字第20375號、107年度偵字第170
    1號偵查起訴，被告吳泰登並經本院107年度金重訴字第2號
    判決（下稱系爭刑事案件）認定為被告公司之行為負責人，
    違反銀行法第125條第3項、第1項後段之罪在案，至被告林
    東安則另案審理等情，有上開起訴書及判決書在卷可查（見
    金字卷㈠第107頁至第141頁、第433頁至第449頁），亦經本
    院調閱系爭刑事案件全案卷宗核閱無訛，堪以認定。參以，
    被告吳泰登為被告公司之負責人，綜理被告公司營運；被告
    林安東係被告公司協理兼臺南區部部長，負責臺南辦公室管
    理、招聘業務人員及招攬投資人業務；楊慧菁則受被告林安
    東招募延攬擔任被告公司臺南三部部長，負責招攬投資人業
    務，且本件原告亦係受楊慧菁招攬而加入，亦為兩造所不爭
    執，其等共同參與或促成被告公司招攬投資人及收受投資款
    項，或自己兼具會員即投資人身分，圖藉由下線繳納投資款
    以取得各種佣金得利，致投資人受有損害之行為人，其等所
    為均對被告公司招攬會員具相當助力，促成侵權行為之實施
    ，依上說明，被告公司、被告吳泰登及林安東自應負連帶賠
    償責任。
　⒋原告固主張被告施縈嬴、蔡孟蓉、蔡國雄亦應連帶負責云云
    ，惟民事上之共同侵權行為，雖不以共同侵權行為人在主觀
    上有犯意聯絡為必要，但至少在客觀上數人之不法行為，仍
    須滿足應為所生損害之共同原因為前提。查被告施縈嬴受被
    告林安東招募延攬擔任被告公司臺南五部部長，被告蔡孟蓉
    亦係受被告林安東招募延攬加入被告公司並擔任臺南五部處
    經理，106年2月晉升為臺南六部部長，被告蔡國雄則係受被
    告吳泰登招募加入被告公司，擔任高雄區部部長，均負責招
    攬投資人業務，為兩造所不爭執，亦為系爭刑事案件所認定
    ；復依被告吳泰登於本院審理時陳稱：本投資案係採一條龍
    單一制，臺南有辦公室，由被告林安東負責，被告林東安可
    以拿到全臺南的0.5％至1％左右，被告施縈嬴、蔡孟蓉、蔡國
    雄則跟楊慧菁沒有關係，因為是互相獨立的，楊慧菁的直接
    上線是被告林安東，所以楊慧菁招攬的客戶只有被告林安東
    拿得到佣金而已，其他人拿不到等語明確（見金字卷㈠第425
    頁），可認被告施縈嬴、蔡孟蓉、蔡國雄辯稱其等所負責之
    部門與原告投資所隸屬之臺南區部第五部門無涉，並不因原
    告之投資而獲有利益，尚非虛假，而可採信；再依系爭刑事
    案件亦認定楊慧菁、被告施縈嬴、蔡孟蓉及蔡國雄各自為被
    告公司販售庠泰灃生活顧問服務契約所吸收之存款，雖與被
    告吳泰登分別具有共同犯意聯絡，然楊慧菁與被告施縈嬴、
    蔡國雄間；楊慧菁與被告蔡孟蓉、蔡國雄間，對非其自己或
    所屬經理、專員所招攬部分，並無證據證明可認為其等係居
    於犯意聯絡相互補充、利用之犯罪行為等語，足見臺南區部
    第五部門既與其他被告公司之部門，不存在互為隸屬之關係
    ，被告施縈嬴、蔡孟蓉及蔡國雄亦不因原告之投資而獲有任
    何之佣金或報酬，則其等對於原告因投資本被告公司所受之
    損害自不具有因果關係，自毋庸負起連帶賠償責任。
　㈢原告之侵權行為損害賠償請求權是否已罹於時效？
　⒈按因侵權行為所生之損害賠償請求權，自請求權人知有損害
    及賠償義務人時起，2年間不行使而消滅；自有侵權行為時
    起，逾十年者亦同，民法第197條第1項固有明文。但所謂知
    有損害，非僅指單純知有損害者而言，其因而受損害之他人
    行為為侵權行為，亦須一併知之，若僅知受損害及行為人，
    而不知其行為之為侵權行為，則無從本於侵權行為請求賠償
    ，時效即無從進行。從而，除須被害人知悉他人之侵害行為
    外，對其行為之違法性並須認識，始得謂其已知。且已知係
    指實際知悉而言，固不以知悉賠償義務人因侵權行為所構成
    之犯罪行為經檢察官起訴，或法院判決有罪為準，惟倘僅屬
    懷疑、臆測或因過失而不知者，則仍有未足（最高法院108
    年台上字第1863號判決參照）；又如當事人間就「知」之時
    間有所爭執，自應由賠償義務人就請求權人知悉在前之事實
    ，負舉證責任。
　⒉被告林安東固以原告2人如附表一、二所示交付投資款之時間
    ，最後一筆分別為106年1月19日及同年3月21日，迄至其等
    提起本件訴訟之108年6月24日，已逾侵權行為之2年時效云
    云。然查原告2人給付投資款時縱得知其所投資之被告公司
    非銀行業，惟並不當然於斯時即知悉係違法吸取資金之侵權
    行為致受有損害及賠償義務人，被告林安東復未能舉證證明
    原告於起訴前知有損害及賠償義務人已逾2年，況依一般社
    會常情，原告給付投資款時應非知悉被告有違法之情事，否
    則斯時豈可能匯款投資，自難以原告於匯款斯時即已知悉被
    告有非法吸金之情事而有違反銀行法等規定之侵權行為及賠
    償義務人究係何人；而本件原告曾於106年8月20日以檢舉函
    向臺灣臺灣臺南地方檢察署檢舉被告公司涉嫌違反銀行法，
    並分別於同年9月22日至法務部調查局高雄市調查處製作調
    查筆錄，此有該筆錄存卷可參（見金字卷㈡第65頁至第73頁
    ），是由現有卷證僅可認定原告係於106年8月20日知悉被告
    公司有涉嫌違反銀行法之情事，縱於該時起算2年時效，自
    本件提起訴訟之108年6月24日，猶未罹於2年之時效，從而
    ，被告林安東所為之時效抗辯，洵屬無據。 
　㈣原告陳秋吟自被告公司處所收受之利益及等價物品，是否需
    加以扣除？
　⒈按因同一侵害原因事實，造成被害人受有損害，同時受有利
    益者，依民法第216條之1規定，應扣除所受利益。所謂因同
    一侵害原因事實，係指受利益與同一侵害事實之損害，具有
    相當因果關係而言，此因果關係是一種法律評價，非自然意
    義下之條件關係，其判斷基準，須符合法律規範意旨，且不
    能因損益相抵之援引，使加害人因而不當的免除其賠償責任
    ，且利益與損害須具備一致性（最高法院109年台上字第 33
    34號判決參照）。復按違反銀行法事件或詐欺事件中，被害
    人因加害人之詐欺行為陷於錯誤並交付金錢，如加害人曾對
    被害人為給付時，應將加害人所為給付，評價為詐欺行為之
    一部，於認定被害人因加害人之詐欺侵權行為所受損害時，
    應扣除加害人給付之金額，且以投資為名而行詐騙之情形，
    通常被害人眾多且持續一相當期間，與一次性詐欺之情形不
    同，加害人所交付之紅利，整體而言，係為擴大詐欺範圍及
    其效果，而各被害人投資期間不一，是否獲利及獲利金額均
    有不同，為符合被害人間之實質公平，自應以被害人實際損
    害金額（即實際支付金額扣除已取回之金額）計算其得實際
    求償之金額（臺灣高等法院109年度法律座談會民事類提案
    第4號審查意見參照）。
　⒉被告吳泰登抗辯應扣除原告陳秋吟已領取之增值金186,400元
    及價值10萬元之水等語，業據其提出匯款單據在卷可查（見
    金字卷㈡第15頁至第18頁），互核原告陳秋吟之中華郵政帳
    戶（見金字卷㈡第27頁至第51頁），確實有上開被告公司匯
    款予原告陳秋吟之增值金無誤，而原告陳秋吟受有上開與本
    金顯不相當之收益，係基於參與被告公司之投資案所發生，
    是就此增值金之所得，自屬因同一侵害原因事實所生，自應
    加以扣除；再原告陳秋吟自承於如表一編號3所示之投資款
    ，已因取回被告公司之水，而將該次投資之契約繳回予被告
    公司等語（見金字卷㈠第508頁；金字卷㈡第11頁），雖原告
    陳秋吟否認該水之價值有高達10萬元，惟倘該水之價值與原
    告陳秋吟投資之金額無法相比，衡情當不致繳回可以證明投
    資款達10萬之投資契約書，亦可認原告陳秋吟已領回價值10
    萬元之等價物品。是以，原告陳秋吟得請求被告公司、被告
    吳泰登及林安東連帶賠償之金額為673,600元（計算式：960
    ,000元－186,400元－100,000元＝673,600元）。
　㈤原告與楊慧菁和解後，於本件得請求被告給付損害賠償之數
    額為何？
　⒈按連帶債務人中之一人為清償而債務消滅者，他債務人亦同
    免其責任；債權人向連帶債務人中之一人免除債務，而無消
    滅全部債務之意思表示者，除該債務人應分擔之部分外，他
    債務人仍不免其責任；民法第274條、第276條第1項定有明
    文。又債權人與連帶債務人中之一人成立和解，如無消滅其
    他債務人連帶賠償債務之意思，而其同意債權人賠償金額如
    超過依法應分擔額者，因債權人就該連帶債務人應分擔之部
    分，並無作何免除，對他債務人而言，固僅生相對之效力而
    無前開民法第276條第1項規定之適用，但其同意賠償金額如
    低於依法應分擔額時，該差額部分，即因債權人對其應分擔
    部分之免除而有前開條項規定之適用，並對他債務人發生絕
    對之效力（最高法院94年度台上字第614號、98年度台抗字
    第200號裁判參照）。準此，債權人與連帶債務人中之一人
    成立和解之賠償金額超過依法應分擔額，則依民法第279條
    規定之相對效力辦理；賠償金額如低於依法應分擔額，且該
    連帶債務人已給付和解金額時，債權人對其他連帶債務人請
    求之金額應扣除該連帶債務人之應分擔額。
　⒉經查，原告陳秋吟原得請求被告公司、被告吳泰登及林東安
    連帶賠償673,600元；另原告伍翊任原亦可請求被告公司、
    被告吳泰登及林東安連帶賠償10萬元。惟按連帶債務人相互
    間，除法律另有規定或契約另有訂定外，應平均分擔義務，
    民法第280條前段定有明文。又民法第217條規定，含有「凡
    對於損害之發生或擴大與有原因力與責任時，應依其原因力
    之強弱與有過失之輕重分擔損害」之基本思想，合於公平原
    則，故不限於被害人向加害人求償時，始有其適用餘地，而
    關於有內部求償權之共同侵權行為連帶債務人間之分擔義務
    ，民法雖未設規定，然被害人和加害人共同造成損害，依照
    原因力強弱負責；加害人和加害人間內部求償，亦應本此原
    則適用始稱公平，自應類推適用民法第217條關於與有過失
    之規定，依各加害行為對損害之原因力及與有過失之輕重程
    度，以定各連帶債務人應分擔之義務，始屬公允合理。本院
    審酌被告吳泰登為被告公司之負責人，綜理被告公司之營運
    ，其等應歸責之程度應為最重；楊慧菁則係向原告2人招攬
    並介紹被告公司之投資方案，並收受其等之投資款，而被告
    林東安則係臺南區部之部長，負責臺南辦公室管理，並自楊
    慧菁招攬之原告投資款中獲取0.5％至1％少量之佣金，是以該
    等之人所共同為上開侵權行為，對於原告2人發生本件損害
    結果之原因力及程度而言，確有輕重之別，因認其等之內部
    分擔比例應以被告公司及被告吳泰登連帶負擔60%、楊慧菁
    負擔30%、林安東則負擔10%，較為公平適當。
　⒊原告陳秋吟因本件違反銀行法侵權行為受有上開673,600元之
    損害，前已與楊慧菁以220,600元達成和解，另原告伍翊任
    因本件違反銀行法侵權行為受有上開10萬元之損害，前亦已
    與楊慧菁以33,333元達成和解，且均無消滅全部債務之意，
    有和解書在卷可按（見金字卷㈠第329頁至第331頁）。而楊
    慧菁於賠償原告陳秋吟之應分攤額為202,080元（計算式：6
    73,600元×30%＝202,080元），另於賠償原告伍翊任之應分攤
    額為33,333元（計算式：100,000元×30%＝33,333元），其賠
    償額均未低於其應分攤之金額，是原告陳秋吟扣除前開與楊
    慧菁和解獲償之220,600元，請求被告公司、被告吳泰登及
    林安東就其餘損害453,000元（計算式：673,600元－220,600
    元＝453,000元）；原告伍翊任扣除前開與楊慧菁和解獲償之
    33,333元，請求被告公司、被告吳泰登及林安東就其餘損害
    66,667元（計算式：100,000元－33,333元＝66,667元），連
    帶負侵權行為損害賠償責任，自均屬有據，惟逾此金額之請
    求，即均屬無據。
　㈥末按給付無確定期限者，債務人於債權人得請求給付時，經
    其催告而未為給付，自受催告時起，負遲延責任。其經債權
    人起訴而送達訴狀，或依督促程序送達支付命令，或為其他
    相類之行為者，與催告有同一之效力；遲延之債務，以支付
    金錢為標的者，債權人得請求依法定利率計算之遲延利息。
    但約定利率較高者，仍從其約定利率；應付利息之債務，其
    利率未經約定，亦無法律可據者，週年利率為百分之5，民
    法第229條第2項、第233條第1項、第203條分別定有明文。
    查原告依民法第28條、184條第2項、第185條及公司法第23
    條第2 項規定分別請求被告公司、被告吳泰登及林安東連帶
    負擔侵權行為損害賠償之責，而起訴狀繕本均係於108年9月
    16日送達一節，有本院送達證書存卷可參（見金字卷㈠第83
    頁、第87頁），已生催告給付之效力；參諸前開規定，原告
    請求被告公司、被告吳泰登及林東安自起訴狀送達翌日即10
    8年9月17日起至清償日止，按週年利率5％計算之利息，即屬
    有據。
四、綜上所述，原告分別依民法第28條、184條第2項、第185條
    及公司法第23條第2 項等規定分別主張被告公司、被告吳泰
    登及林安東連帶負擔侵權行為損害賠償責任，原告陳秋吟並
    請求被告公司、被告吳泰登及林安東應連帶給付原告453,00
    0元，及均自108年9月17日起至清償日止，按週年利率5％計
    算之利息；原告伍翊任另請求被告公司、被告吳泰登及林安
    東應連帶給付原告66,667元，及均自108年9月17日起至清償
    日止，按週年利率5％計算之利息，為有理由，均應予准許，
    逾此範圍，為無理由，均應予以駁回。又原告均陳明願供擔
    保，請求宣告假執行，合於民事訴訟法第390條第2項規定，
    茲分別酌定相當擔保金額，予以准許；併依職權分別酌定相
    當擔保金額，為被告公司、被告吳泰登及林安東得免為假執
    行之宣告。至原告敗訴部分，其假執行之聲請已失其所據，
    應併予駁回。
五、本件為判決基礎之事證已臻明確，兩造其餘攻擊防禦方法及
    舉證，經本院斟酌後，認為均不足影響本判決之結果，爰不
    逐一論列，附此敘明。
六、訴訟費用負擔之依據：民事訴訟法第79條、第85條第1項、
    第2項。
中　　華　　民　　國　　110 　年　　4 　　月　　30　　日
                  民事第五庭    法  官　施志遠  
以上正本係照原本作成。
如對本判決上訴，須於判決送達後20日內向本院提出上訴狀。
如委任律師提起上訴者，應一併繳納上訴審裁判費。
中　　華　　民　　國　　110 　年　　5 　　月　　3 　　日
                                書記官　李慈容
【附表一】：原告陳秋吟交付投資款之明細：（金額均為新臺幣）      編號 日期 金額 交付方式 證據 備註 1 102年8月24日 10萬元 提轉劃撥 ⒈匯款紀錄（見補字卷第79頁）。 ⒉申購單（見金字卷㈠第517頁至第523頁）。  2 102年10月28日 4萬元 提轉劃撥 ⒈匯款紀錄（見補字卷第79頁）。 ⒉申購單（見金字卷㈠第531頁至第537頁）。  3 103年7月25日 10萬元 提轉劃撥 ⒈匯款紀錄（見補字卷第81頁）。 ⒉申購單（見金字卷㈠第545頁至第549頁）。  4 103年10月28日 6萬元 提轉劃撥 ⒈匯款紀錄（見補字卷第81頁）。 ⒉申購單（見金字卷㈠第531頁至第544頁）。　 增加投資（合併102年10月28日之4萬元匯款，共計10萬元換約增資） 5 104年1月25日 20萬元 提轉劃撥 ⒈匯款紀錄（見補字卷第83頁）。 ⒉申購單（見金字卷㈠第551頁至第562頁） 取回10萬本 金，故換約至20萬。 6 104年3月24日 10萬元 提轉劃撥 ⒈匯款紀錄（見補字卷第85頁）。 ⒉申購單（見金字卷㈠第563頁至第573頁）。  7 105年8月31日 10萬元 現金交付 申購單（見金字卷 ㈠第575頁至第582頁）。  8 106年1月6日 14萬元 提轉劃撥 ⒈匯款紀錄（見補字卷第91頁）。 ⒉申購單（見金字卷㈠第583頁至第590頁）。  9 106年1月19日 10萬元 提轉劃撥 ⒈匯款紀錄（見補字卷第91頁）。 ⒉申購單（見金字卷㈠第591頁至第598頁）。  10 106年1月25日 2萬元 現金交付 申購單（見金字卷 ㈠第599頁至第606頁）。  投資總額為96萬元      

【附表二】：原告伍翊任交付投資款之明細：    日期 金額 交付方式 證據 106年3月21日 新臺幣10萬元 提轉劃撥 存款收據（見補字卷第 107頁）。